最高法院刑事判決　　　　　　　　　　　　　　　八十七年度台上字第二一四一號
　　上　訴　人　甲○○
右上訴人因違反毒品危害防制條例案件，不服台灣高等法院高雄分院中華民國八十七
年一月十五日第二審判決（八十六年度上訴字第二二六八號，起訴案號：台灣高雄地
方法院檢察署八十五年度偵字第一八九九八、二二六四三號），提起上訴，本院判決
如左：
    主  文
原判決撤銷，發回台灣高等法院高雄分院。
    理  由
本件原判決認定上訴人甲○○意圖營利，基於非法販賣化學合成麻醉藥品安非他命之
故意，於民國八十五年八月十三日晚間七時許，李文宗以呼叫器聯絡上訴人，表示要
購買安非他命，並約其在李文宗住處交錢取貨，上訴人於同年月十四日凌晨二時許，
安非他命一小包至李文宗住處，並以新台幣（下同）一千元之代價非法販賣予李文
宗。嗣於八十五年八月十四日凌晨二時許，為警持搜索票查獲李文宗及上訴人等人，
並扣得上訴人所有供非法吸用安非他命用之殘渣夾鏈袋二只等情。因認第一審判決論
處上訴人非法販賣化學合成麻醉藥品罪刑（累犯），為無不合，予以維持，駁回上訴
人在第二審之上訴，固非無見。
惟查證人之證述，如無瑕疵可指，而就其他方面調查，又與事實相符，其證述固未始
不足採為判決之基礎，然其證據之本身尚有瑕疵，則在此瑕疵未予究明以前，遽採為
有罪之根據，仍難謂為適法。本件原判決認定上訴人涉犯上開非法販賣化學合成麻醉
藥品罪，係以證人李文宗於警訊，及檢察官偵查中之指證為唯一論據。然卷據李文宗
於警訊時供稱：「安非他命是我向甲○○購買的，甲○○於八十五年八月十三日十七
時許，我通知甲○○（以呼叫器聯絡）到我家，我以一千元向甲○○購買○‧三公克
的安非他命」等語（見高市警三分刑字第一○四○一號卷第二頁背面），繼於檢察官
偵查中供稱：「安非他命是甲○○送來的」，「只向甲○○買一次，一千元買一包」
云云（見偵字第一八九九八號卷第六頁），嗣於第一審訊問時供稱：「我沒有向甲○
○買安非他命」「我是說向綽號『阿寶』買的，但不是向甲○○買」云云（見第一審
卷第四十七頁、第七十八頁、第九十六頁、第一一三頁、第一二四頁），又於原審調
查時供稱：「我沒有向甲○○買，我是向外號叫『阿寶』之人買一次，買二千元……
」等語（見原審卷第四十二頁），先後證述不一，李文宗之指述，顯有瑕疵，況持檢
察官搜索票當場查獲上訴人之警員沈公正亦於原審證稱：「有無搜索上訴人之口袋，
沒有印象，好像沒有錢」云云（見同上卷第三十頁），搜索扣押證明筆錄亦無搜獲一
千元及安非他命○‧三公克之記載，沈員之證述如何可為上訴人不利之證明。是在上
述瑕疵究明前，能否遽行論罪，饒有研求之餘地。上訴意旨，指摘原判決不當，尚非
全無理由，應認有撤銷發回更審之原因。至上訴人行為後，麻醉藥品管理條例第十三
條之一第二項第一款（販賣安非他命），已修正為毒品危害防制條例第四條第二項（
販賣第二級毒品），且其刑度並已提高，自有刑法第二條第一項之比較適用，案經發
回，合予指明。
據上論結，應依刑事訴訟法第三百九十七條、第四百零一條，判決如主文。
中      華      民      國    八十七    年      六      月     十八     日
                              最高法院刑事第三庭
                                  審判長法官  蔡  詩  文
                                        法官  莊  登  照
                                        法官  洪  明  輝
                                        法官  蔡  清  遊
                                        法官  邵  燕  玲
      右正本證明與原本無異
                                              書  記  官
中      華      民      國    八十七    年      六      月    二十四    日
